【裁判字號】    98,訴,3244
【裁判日期】    981030
【裁判案由】    毒品危害防制條例
【裁判全文】
臺灣臺中地方法院刑事判決              98年度訴字第3244號
公  訴  人  臺灣臺中地方法院檢察署檢察官
被      告  甲○○
                    （現於臺灣臺中監獄執行中）
上列被告因毒品危害防制條例案件，經檢察官提起公訴（98年度
毒偵字第3002號），被告於準備程序就被訴事實為有罪之陳述，
經告以簡式審判程序之旨，並聽取當事人意見後，合議庭裁定由
受命法官獨任進行簡式審判程序，本院判決如下：
    主    文
甲○○施用第一級毒品，處有期徒刑壹年。又施用第二級毒品，
處有期徒刑柒月，扣案之甲基安非他命壹包(驗餘淨重1.039公克
）沒收銷燬。主刑部分應執行有期徒刑壹年伍月。
    犯罪事實
一、甲○○曾因施用毒品案件，經本院裁定送勒戒處所觀察、勒
    戒後，認有繼續施用毒品之傾向，再裁定送戒治所執行強制
    戒治，於民國97年 8月19日停止戒治釋放，並經臺灣臺中地
    方法院檢察署檢察官以97年度戒毒偵字第 244號為不起訴處
    分確定。不料甲○○仍不知悔改，在上開強制戒治執行完畢
    釋放後 5年內，復基於施用第一級毒品海洛因之犯意，於98
    年7月21日11時許，在台中市○○區○○路一段66巷7號住處
    ，將第一級毒品海洛因摻入香菸再點火吸煙之方式，施用第
    一級毒品海洛因1次。復於98年7月21日14時許，在台中市○
    ○區○○路一段66巷 7號住處，將第二級毒品甲基安非他命
    放入玻璃球內，點火燒烤再吸食其煙霧之方式，施用第二級
    毒品甲基安非他命1次。嗣於98年7月21日19時許，為警在台
    中市○○區○○路四段303號15樓之5日查獲另案遭通緝之甲
    ○○，並扣得甲基安非他命1包（淨重1.040公克，驗餘淨重
    1.039公克)，經採尿送驗結果，呈嗎啡及甲基安非他命陽性
    反應，因而查悉上情。
二、案經臺中市警察局第三分局報告臺灣臺中地方法院檢察署檢
    察官偵查起訴。
    理    由
一、上開犯罪事實，業據被告甲○○坦白認罪（見本院卷第19、
    23頁），且被告前揭採尿送驗結果，確呈海洛因、甲基安非
    他命經人體代謝後之嗎啡、甲基安非他命陽性反應，有採集
    尿液同意書、代號與真實姓名對照表、中山醫學大學附設醫
    院檢驗科藥物檢測中心編號 0000000尿液檢驗報告在卷可憑
    （見警卷第17、18頁、偵查卷第9頁），並有甲基安非他命1
    包扣案可資佐證。該扣案之毒品經送鑑定結果，檢出甲基安
    非他命成分，淨重1.040公克，驗餘淨重1.039公克，有行政
    院衛生署草屯療養院98年8月6日草療鑑字第0980800006號鑑
    定書在卷足憑（見偵查卷第14頁）。是被告之自白應與犯罪
    事實相符，堪認其確有上開施用海洛因及甲基安非他命之行
    為。
二、犯毒品危害防制條例第10條之罪者，依同條例第20條第 1項
    、第 2項規定，應先經觀察、勒戒或強制戒治之程序，惟觀
    察、勒戒或強制戒治執行完畢釋放後，5 年內再犯第10條之
    罪者，即應依法追訴處罰，此觀諸毒品危害防制條例第23條
    第 2項即明。查被告曾因施用毒品案件，經本院裁定送勒戒
    處所觀察、勒戒後，認有繼續施用毒品之傾向，再裁定送戒
    治所執行強制戒治，於97年 8月19日停止戒治釋放，並經臺
    灣臺中地方法院檢察署檢察官以97年度戒毒偵字第 244號為
    不起訴處分確定等情，有臺灣高等法院被告前案紀錄表在卷
    可稽（見本院卷第7至9頁）。是被告因施用毒品案件經強制
    戒治，於97年8月19日執行完畢釋放後，既於5年內再為本次
    施用毒品海洛因、甲基安非他命之行為，自均應逕依毒品危
    害防制條例第23條第 2項規定訴追處罰。綜上所述，被告施
    用第一級毒品海洛因、第二級毒品甲基安非他命等犯罪事證
    已臻明確，其犯行洵堪認定，應依法論罪科刑。
三、查海洛因係毒品危害防制條例第2第2項第 1款所定之第一級
    毒品；甲基安非他命則為同條項第 2款所定之第二級毒品，
    均不得非法持有、施用。被告施用海洛因、甲基安非他命，
    核其所為，分別係犯毒品危害防制條例第10條第 1項之施用
    第一級毒品罪、同條第 2項之施用第二級毒品罪。被告施用
    毒品前之持有第一級毒品、第二級毒品之行為，本應分別論
    以持有第一級毒品罪、持有第二級毒品罪，惟持有後進而施
    用，其持有之低度行為應各為施用之高度行為所吸收，均不
    另論以持有罪責。被告所犯上開二罪，犯意各別，行為獨立
    可分，應分論併罰。爰審酌被告有多次犯罪前科之素行（參
    卷附臺灣高等法院被告前案紀錄表）、國中畢業之智識程度
    、經濟小康之生活狀況(見警卷第2頁被告警詢筆錄受詢問人
    資料），其因施用毒品，經強制戒治執行完畢後，仍不思戒
    惕，且無視於毒品對於自身健康之戕害及國家對於杜絕毒品
    犯罪之禁令，再次施用毒品，未見戒除惡習之決心，惡性非
    輕，然念及被告犯後能坦承犯行，態度良好，其施用毒品並
    無危害他人，犯罪手段尚屬平和，暨施用毒品者均有相當程
    度之成癮性及心理依賴，其犯罪心態與一般刑事犯罪之本質
    並不相同，應側重適當之醫學治療及心理矯治為宜等一切情
    狀，各量處如主文所示之刑，並定其應執行之刑，以示懲儆
    。扣案之甲基安非他命1包（驗餘淨重1.039公克），乃查獲
    之第二級毒品，且依現行鑑定實務，包裝之塑膠袋仍殘留有
    毒品粉末，難以完全析離，應視同毒品，併依毒品危害防制
    條例第18條第 1項前段規定，宣告沒收銷燬。另於鑑定時採
    樣檢測之甲基安非他命0.001公克（1.040－1.039＝0.001）
    ，既已用罄而不復存在，自毋庸為沒收之諭知。
四、據上論斷，應依刑事訴訟法第273條之1第 1項、第299條第1
    項前段，毒品危害防制條例第10條第1項、第2項、第18條第
    1項前段，刑法第11條、第51條第5款，判決如主文。
本案經檢察官乙○○到庭執行職務
中    華    民    國    98    年    10    月    30    日
            刑事第四庭    法  官  張恩賜
以上正本證明與原本無異。
如不服本判決，應於收受本判決後10日內向本院提出上訴書狀，
其未敘述上訴理由者，應於上訴期間屆滿後20日內向本院補提理
由書狀（均須按他造當事人之人數附繕本）「切勿逕送上級法院
」。
                          書記官  黃舜民
中    華    民    國    98    年    10    月    30    日
附錄本案論罪科刑法條
毒品危害防制條例第10條：
施用第一級毒品者，處六月以上五年以下有期徒刑。
施用第二級毒品者，處三年以下有期徒刑。


司法院資訊處製作；財團法人民間司法改革基金會備份。
